臺灣士林地方法院刑事裁定
111年度聲字第1049號
聲  請  人  李悅綾


上列聲請人即告訴人因妨害名譽案件（本院111年度易字第273號
），聲請交付法庭錄音光碟及筆錄，本院裁定如下：
    主  文
聲請駁回。
    理  由
一、聲請意旨略以：聲請人李悅綾為本院111年度易字第273號被
    告沈尚軒妨害名譽案件之告訴人，其申請該案件之111年7月
    22日、111年8月22日開庭影音光碟及筆錄作為向監察院申訴
    之用，而請求交付上開法庭影音光碟及開庭筆錄等語。
二、按刑事訴訟法第33條第1項至第3項規定：「辯護人於審判中
    得檢閱卷宗及證物並得抄錄、重製或攝影。」、「被告於審
    判中得預納費用請求付與卷宗及證物之影本。但卷宗及證物
    之內容與被告被訴事實無關或足以妨害另案之偵查，或涉及
    當事人或第三人之隱私或業務秘密者，法院得限制之。」、
    「被告於審判中經法院許可者，得在確保卷宗及證物安全之
    前提下檢閱之。但有前項但書情形，或非屬其有效行使防禦
    權之必要者，法院得限制之。」又上開規定，依刑事訴訟法
    第38條及第271 條之1之規定，於被告或自訴人之代理人及
    具有律師身分之告訴代理人皆準用之。是於法院審判中，得
    檢閱卷宗及證物並得抄錄或攝影之聲請權人，依法僅限於辯
    護人、被告或自訴人之代理人以及具有律師身分之告訴代理
    人而已，並不及於告訴人「本人」或不具有律師身分之告訴
    代理人，用意在於憑藉專門職業人員之執業倫理素養與遵守
    ，以擔保卷證之完整性（最高法院96年度台上字第3245號判
    決及105年度台抗字第1025號裁定意旨參照）。次按當事人
    及依法得聲請閱覽卷宗之人，因主張或維護其法律上利益，
    得於開庭翌日起至裁判確定後6 個月內，繳納費用聲請法院
    許可交付法庭錄音或錄影內容；聲請交付法庭錄音或錄影內
    容時，應敘明理由，由法院為許可與否之裁定，法院組織法
    第90條之1第1項前段及法庭錄音錄影及其利用保存辦法第8 
    條第1 項分別定有明文。從而有權向法院聲請交付法庭錄音
    或錄影內容之人，與審判中得檢閱卷宗及證物並得抄錄或攝
    影之聲請權人相同，僅限於辯護人、被告或自訴人之代理人
    及具有律師身分之告訴代理人而已，並不及於告訴人「本人
    」或不具有律師身分之告訴代理人。
三、經查，本案聲請人李悅綾為本院111年度易字第273號被告沈
    尚軒妨害名譽案件之告訴人，並非刑事訴訟法所稱之當事人
    ，亦非本案之辯護人、被告或自訴人之代理人、具律師資格
    之告訴代理人，揆諸前揭規定及說明，自不得聲請檢閱卷宗
    及證物並抄錄或攝影，亦不得聲請法院交付法庭錄音光碟內
    容。從而，聲請人向本院聲請交付法庭影音光碟及開庭筆錄
    ，於法自有未合，應予駁回。
四、爰依刑事訴訟法第220條，裁定如主文。
中　　華　　民　　國　　111 　年　　10　　月　　17　　日
                  刑事第一庭　　法  官  劉正祥
以上正本證明與原本無異。
如不服本裁定應於送達後5日內向本院提出抗告狀。
因疫情而遲誤不變期間，得向法院聲請回復原狀。
                                書記官  張禹晨
中　　華　　民　　國　　111 　年　　10　　月　　17　　日